臺灣臺北地方法院民事小額判決
111年度店小字第424號
原      告  馬祥元  

訴訟代理人  王麗瑄  
被      告  黃聖道  
上列當事人間請求損害賠償事件，本院於民國111年10月25日言
詞辯論終結，判決如下：
　　主　　　文
原告之訴駁回。
訴訟費用新臺幣壹仟伍佰參拾元由原告負擔。
    事實及理由
壹、程序方面
一、按訴狀送達後，原告不得將原訴變更或追加他訴，但擴張應
    受判決事項之聲明者，不在此限。民事訴訟法第255條第1項
    第3款定有明文。查，本件原告原請求被告給付新臺幣（下
    同）30,000元，嗣於民國111年9月20日言詞辯論期日當庭擴
    張為30,500元，核與前揭規定相符，應予准許。
二、按不變更訴訟標的，而補充或更正事實上或法律上之陳述者
    ，非為訴之變更或追加，民事訴訟法第256條定有明文。查
    原告起訴時係以「事故當時騎乘車牌000-000號普通重型機
    車之人」為被告，嗣於訴訟進行中釐清該駕駛人為被告而非
    登記車主，則原告確認其姓名，屬更正事實上之陳述，並無
    不合，亦先敘明。
貳、實體方面
一、原告主張：被告於110年6月20日上午6時9分許，騎乘車牌00
    0-000號普通重型機車（下稱A車）行經新北市忠順街1段48
    巷、同段26巷13弄路口（下稱系爭路口）處，因未注意車前
    狀況之過失，撞損原告所有並駕駛車牌000-0000號自小客車
    （下稱B車）。B車經送修，修復費用為12,240元（含零件費
    用10,810元、鈑金工資1,430元），惟被告未待警察到場即
    離去，後續警方聯絡到場、調解時均未到庭，致原告白費時
    間處理，侵害原告時間自由，應賠償精神損失18,260元，爰
    依侵權行為之法律關係提起本件訴訟，並聲明：被告應給付
    原告30,500元。
二、被告則以：未曾與原告於系爭路口發生碰撞，B車車損與被
    告無關等語，資為抗辯，並聲明：原告之訴駁回。
三、按當事人主張有利於己之事實者，就其事實有舉證責任。民
    事訴訟法第277條前段定有明文。而原告主張權利者，應先
    由原告負舉證之責，若原告先不能舉證，以證實自己主張之
    事實為真實，即令被告就其抗辯事實不能舉證或尚有不足，
    仍不能遽認原告主張事實為真實。查：
　㈠、原告就前揭所指事故有通報警方處理，並於警方調查時陳
      稱其斯時駕駛B車沿臺北市文山區忠順街1段48巷由北向南
      直行，行至系爭路口時，其右前車頭與自同段26巷13弄由
      西向東行至系爭路口左轉、車號不詳、黑灰色之普通重型
      機車前車頭發生碰撞，對方為中年男性、戴西瓜皮安全帽
      （本院卷第25頁）。
　㈡、證人即到場處理員警郭耀聰證稱：第二當事人（即原告）
      稱對方為中年男性、戴西瓜皮安全帽、騎黑灰色普重機，
      伊就據此調取現場及民間監視器確認肇事車輛車牌為000-
      000號等語（本院卷第140頁）。
　㈢、經本院勘驗臺北市政府警察局交通警察大隊提供影像，其
      中「MBKB506-01木新路3段278巷20號前」影像（下稱系爭
      影像一）可辨識一頭戴橘紅色瓜皮安全帽、著黑色短Ｔ、
      牛仔短褲、穿黑色拖鞋之人騎乘黑灰色之A車在臺北市文
      山區木新路3段278巷與同段310巷12弄口迴轉向南行駛；
      另「LAKB052-01木新路3段172巷口」影像（下稱系爭影像
      二）可辨識有一機車自臺北市文山區忠順街1段26巷13弄
      由西往東駛至系爭路口並北轉，惟僅能看見車輪下部，同
      時系爭路口似有其他物體出現（本院卷第164頁）。
　㈣、綜合上開事證，原告駕駛B車於首揭時、地行至系爭路口時
      ，應確有與他人騎乘機車發生碰撞無訛，惟被告雖承認系
      爭影像一頭戴橘紅色瓜皮安全帽、著黑色短Ｔ、牛仔短褲
      、穿黑色拖鞋者為其本人，惟否認有與原告在系爭路口遭
      遇（本院卷第165頁），而被告斯時打扮雖與原告前揭道
      路交通事故調查時陳述相符，且證人郭耀聰證稱係據此係
      調取相關監視器影像確認並記載肇事車輛為A車，但所指
      「黑灰色普重機、中年男性、戴瓜皮安全帽」並非罕見特
      徵，證人郭耀聰雖證稱係調取相關監視器影像確認，惟本
      院僅調得前述2部影像，且系爭影像一、二所拍攝之空間
      間隔數個路口，有卷附GoogleMap截圖可考（本院卷第159
      頁），系爭影像二又未攝得駛至系爭路口之車輛及駕駛之
      特徵，僅憑原告前揭所陳與被告曾在系爭影像一出現之內
      容，不能遽信被告騎乘A車自臺北市文山區木新路3段278
      巷與同段310巷12弄口往南行駛後，確有輾轉駛至系爭路
      口，而與原告駕駛之B車發生交通事故。
四、從而，原告依侵權行為之法律關係，請求被告給付原告30, 
    500元，為無理由，應予駁回。
五、本件判決基礎已臻明確，兩造其餘主張、陳述及所提證據，
    經審酌後，認與本件判決結果不生影響，爰不逐一論列。
六、訴訟費用負擔之依據：民事訴訟法第78條。並依職權確定本
    件訴訟費用額為1,530元（即裁判費1,000元＋證人郭耀聰日
    旅費530元【均由原告預納】）如主文第2項所示。
中　　華　　民　　國　　111 　年　　11　　月　　15　　日
                  新店簡易庭法  官　林志煌
上正本證明與原本無異。
如不服本判決，應於判決送達後20日內向本庭（231204新北市○○
區○○路0段000號）提出上訴狀（須按他造當事人之人數附繕本）
，並表明上訴理由（上訴理由應表明：一、原判決所違背之法令
及其具體內容。二、依訴訟資料可認為原判決有違背法令之具體
事實），如於本判決宣示後送達前提起上訴者，應於判決送達後
20日內補提上訴理由書（須附繕本），如未於上訴後20日內補提
合法上訴理由書，法院得逕以裁定駁回上訴。
如委任律師提起上訴者，應一併繳納上訴審裁判費。
中　　華　　民　　國　　111 　年　　11　　月　　15　　日
                            書記官  周怡伶